臺灣板橋地方法院交通事件裁定　　　　96年度交聲字第1267號
原處分機關　交通部公路總局臺北區監理所板橋監理站
異　議　人
即受處分人　甲○○
輔佐人即
異議人之子　乙○○
上列異議人即受處分人因違反道路交通管理處罰條例案件，對於
交通部公路總局臺北區監理所板橋監理站於民國96年7 月26日以
板監裁字第裁41-A00000000號所為之裁決處分（原舉發案號：臺
北市政府警察局大同分局交通分隊96年6 月23日北市警交大字第
A00000000 號），聲明異議，本院裁定如下：
    主  文
異議駁回。
    理  由
一、按汽車駕駛人，行車速度，超過規定之最高時速，或低於規
    定之最低時速，除有第43條第1 項第2 款情形外，處新臺幣
    （下同）1,200 元以上2,400 元以下罰鍰；汽車駕駛人有第
    40條情形者，除依原條款處罰鍰外，並記違規點數1 點，道
    路交通管理處罰條例第40條、第63條第1 項第1 款分別定有
    明文。次按汽車駕駛人之行為經以科學儀器取得證據資料證
    明其行為違規，當場不能或不宜攔截製單舉發者，得逕行舉
    發；前項第7 款之科學儀器應採固定式，並定期於網站公布
    其設置地點，但汽車駕駛人之行為屬行車速度超過規定之最
    高速限或低於規定之最低速限者，不在此限；對於前項第9
    款之違規行為，採用固定或非固定式科學儀器取得證據資料
    證明者，於一般道路須至少於100 公尺，於高速公路、快速
    公路須至少於300 公尺前，明顯標示之，道路交通管理處罰
    條例第7 條之2 第1 項第7 款、第2 項第9 款及第3 項亦分
    別有所規定。
二、異議意旨則略以：警員舉發當日並未在舉發地點前100 公尺
    處放置可移動式警示標誌，亦未將移動式警標誌照出來，又
    系爭路段最近的固定式警示標誌在臺北市○○○路與與環河
    北路一段路口處，距離舉發地點已有700 公尺之遠，且設置
    位置太高，並不顯明，故本件舉發不合法，爰請求撤銷原處
    分云云。
三、經查：
  (一)異議人即受處分人甲○○所有之車牌號碼J5K-526 號重型機
    車，於民國96年6 月10日中午12時20分許，由其孫陳勁嘉騎
    乘行經臺北市○○○路○段南向北路段處，因未遵守該地限
    速50公里之規定而以時速66公里違規超速行駛，經臺北市政
    府警察局大同分局交通分隊附採證照片以「限速50公里，經
    測時速66公里，超速16公里未滿20公里」為由逕行舉發，有
    該局北市警交大字第A00000000 號違反道路交通管理事件通
    知單1 件及舉發照片1 幀附卷可稽，且異議人對此並無爭執
    ，自堪信為真實。
  (二)異議人雖辯稱上開違規時地前方並未設置測速照相告示，所
    以違規照片中沒有該測速照相告示云云，然對於上開違非固
    定式規測速照相，員警有於該測速照相前方至少100 公尺以
    上處設置告示一節，已據證人即舉發本件違規之員警王淇水
    於本院訊問時證述：「（問：本件是固定式或移動式測速照
    相機所拍攝？）是移動式照相機所拍。」、「（問：有無警
    告標誌？）有。」、「（問：是否如本院卷第八頁照片？）
    是。」、「（問：你們標示牌是否僅有此移動式照相機？）
    是。標示牌距離移動式照相機不一定，我們大概是取一兩百
    公尺的距離，不會少於一百公尺。本件違規時的測速照相機
    距離照片八之告示牌，我不曉得距離多遠，但是我們除了有
    固定式的告示牌之外，還有壹個移動式的告示牌，當天我大
    約擺在移動式測速照相機前一百公尺左右。」、「（問：移
    動式的告示牌，是否依照你們的勤務規定？）我們沒有規定
    要擺設移動式告示牌，但因當天我架設移動式測速照相機之
    後，我去四百多號那邊執勤，所以我有把移動式告示牌擺出
    來。移動式告示牌有個架子，是放置在路面上。」、「（問
    ：異議理由認為你們設置的告示牌有七百公尺之遠，有何意
    見？）異議人應該是丈量照片八告示牌及舉發地點的距離，
    照片八告示牌是在環河民生路口的地方。」、「（問：當時
    你是否不在現場所以沒有攔停，而以事後舉發？）我有在現
    場，但我們的勤務不是攔停，是逕行舉發。」等語甚明（見
    本院卷第27頁至第28頁），而舉發照片僅針對違規車輛拍照
    ，並無對週遭環境拍照之例，故上開舉發照片中無移動式告
    示牌之照片係在情理之內；況在上開地點前方即臺北市○○
    ○路與環河北路1 段交岔路口處設有「常有測速照片相，請
    依速限行駛」之告示標誌，亦有異議人所提出之照片3幀 附
    卷可稽，益徵上開非固定式測速照相前方並非未設有告示。
    異議人前開所辯，均無可採。
  (三)異議人固又辯稱該告示設置過高，不易注意，且距離上開違
    規地點約700 公尺過遠云云，惟觀諸上開3 幀照片可知，該
    告示設於路口處，高度應無號誌燈高，且底色採用黃色，尚
    屬明顯可見，此亦據證人王淇水於本院訊問時證述：「（問
    ：你們設置的高度，騎車過去的騎士是否看得到？）應該看
    得到，因為沒有比號誌燈高。號誌燈是在環河民生西路那邊
    。」等語在卷（見本院卷第27頁），而前開道路交通管理處
    罰條例第7 條之2 規定，係限定應距離設置測速照相地點至
    少100 公尺，依異議人所述，該上開民生西路、環河北路1
    段交岔路口之告示與上開測速照相間之距離即符該道路交通
    管理處罰條例第7 條之2 之規定，要難以此即認員警於執行
    上開測速照相時，未設置告示，故異議人此部分所辯，亦無
    足取。異議人另辯稱伊為本件聲明異議後，上開測速照相之
    告示牌即移至臺北市○○街280 巷路段處，若該告示牌設置
    無違法之虞，何以變更設置地點云云，然依證人王淇水所述
    ：「（問：該件標誌現在是否已經移除？為何移除？）已經
    移除，因為我們原來是把移動式的測速照相機放在環河北路
    一段321 號前，所以才把警告標誌設置在本院卷P8照片的位
    置，現在因為測速照相移動到環河北路一段四百多號前，所
    以將警告標誌在往後移，距離約都在一百公尺以上。」等語
    （見本院卷第27頁至第28頁），顯見該告示牌係因測速照相
    地點遷移，而非因有何不法，異議人此部分所述，亦無足採
    。
  (四)綜上所述，異議人所有之車牌號碼J5K-526 號重型機車既有
    於上開時、地違規超速行駛，且該測速照相地點前方又分別
    設有上開移動式及固定式告示牌，復無其他證據足資證明執
    勤員警未依規定擺放上開移動式告示牌。原處分機關依前開
    道路交通管理處罰條例第40條、第63條第1 項第1 款及及違
    反道路交通管理事件統一裁罰基準表之規定，裁處異議人罰
    鍰新臺幣1,200 元，並記違規點數1 點，核無違誤，應予維
    持。本件異議為無理由，應予駁回。
四、據上論斷，應依道路交通案件處理辦法第20條前段，裁定如
    主文。
中　　華　　民　　國　　96　　年　　12　　月　　17　　日
                  交通法庭  法　官 李麗珠
上列正本證明與原本無異。
如不服本裁定，應於裁定送達後五日內敘明抗告理由，向本院提
出抗告狀。
                            書記官 林政良
中　　華　　民　　國　　96　　年　　12　　月　　17　　日
